臺灣臺中地方法院刑事判決　
110年度侵訴字第68號
公  訴  人  臺灣臺中地方檢察署檢察官
被      告  陳暉宗


選任辯護人  李嘉泰律師
            葉昱廷律師
上列被告因妨害性自主罪等案件，經檢察官提起公訴（110年度
偵字第10265號），本院判決如下：
    主  文
丙○○犯毀損他人物品罪，處拘役伍拾日，如易科罰金，以新臺幣
壹仟元折算壹日；又犯強制性交罪，處有期徒刑參年肆月。
    犯罪事實
一、丙○○與代號AD000-A109594號之女子（真實姓名年籍詳卷，
    下稱A女）前為男女朋友（2人業於民國109年11月上旬分手
    ）。緣丙○○於民國109年11月17日晚間11時許，在新北市板
    橋區A女之租屋處（地址詳卷），欲與A女談論復合乙事，A
    女明確表示拒絕，且因適逢生理期間，乃進入浴室進行沐浴
    清洗，詎丙○○竟分別為以下犯行：
（一）丙○○見A 女進入浴室之際，趁機查看A女之手機，發覺A女
      之LINE通訊軟體內有與其他男性之挑逗性訊息後，怒不可
      遏，竟基於毀損他人物品之犯意，於上揭時間、地點，將
      A女所有之前開手機摔落在地，致該手機毀損而不堪使用
      ，足生損害於A女。
（二）丙○○見A女就上開LINE通訊軟體之訊息內容不予解釋，怒
      氣難平，為滿足一己私慾，另基於強制性交之犯意，於上
      揭時間、地點，動手褪去A 女之衣物後，不顧A 女之反抗
      ，違反A 女之意願，強行以其陰莖插入A 女之陰道內抽動
      ，而對A 女強制性交得逞。
二、案經A女訴由新北市政府警察局海山分局報告臺灣新北地方
    檢察署呈請臺灣高等檢察署令轉臺灣臺中地方檢察署檢察官
    偵查起訴。
    理  由
壹、程序部分
一、按性侵害犯罪防治法所稱性侵害犯罪，係指觸犯刑法第221
    條至第227 條、第228 條、第229 條、第332 條第2 項第2
    款、第334 條第2 項第2 款、第348 條第2 項第1 款及其特
    別法之罪；又因職務或業務知悉或持有性侵害被害人姓名、
    出生年月日、住居所及其他足資識別其身分之資料者，除法
    律另有規定外，應予保密。警察人員必要時應採取保護被害
    人之安全措施。行政機關、司法機關及軍法機關所製作必須
    公示之文書，不得揭露被害人之姓名、出生年月日、住居所
    及其他足資識別被害人身分之資訊，性侵害犯罪防治法第2
    條第1 項、第12條定有明文。查本案告訴人A女為性侵害犯
    罪之被害人，依前揭規定，本判決關於告訴人之記載，自不
    予揭露足以辨識其身分之資訊；另證人AD000-A109594A（下
    稱B男）為告訴人之父親、證人AD000-A109594B（下稱C男）
    為告訴人之胞弟、證人李○○（下稱D女）為告訴人之友人，
    如揭露渠等身分，將導致告訴人之身分公開，爰均不予揭露
    ，合先敘明。
二、證據能力部分
（一）按被告以外之人於審判外之言詞或書面陳述，除法律有規
      定者外，不得作為證據；被告以外之人於審判外之陳述，
      雖不符刑事訴訟法第159條之1至同條之4之規定，而經當
      事人於審判程序同意作為證據，法院審酌該言詞陳述或書
      面陳述作成時之情況，認為適當者，亦得為證據。當事人
      、代理人或辯護人於法院調查證據時，知有刑事訴訟法第
      159條第1項不得為證據之情形，而未於言詞辯論終結前聲
      明異議者，視為有前項之同意，刑事訴訟法第159條第1項
      、第159條之5分別定有明文。查本判決所引用之各項據以
      認定事實之傳聞證據，被告丙○○、辯護人及公訴人於本院
      言詞辯論終結前，均不爭執而未曾聲明異議（見本院卷第
      148頁），本院審酌該等言詞及書面陳述作成時之情況，
      並無出於非任意性或不正取供，或違法或不當情事，且客
      觀上亦無不可信之情況，堪認為適當，揆諸前開說明，依
      法均有證據能力。
（二）又傳聞法則乃對於被告以外之人於審判外之言詞或書面陳
      述而為之規範。本案判決以下引用之非供述證據，固無刑
      事訴訟法第159條第1項規定傳聞法則之適用，然經本院於
      審理時依法踐行調查證據程序，與本案待證事實具有自然
      之關聯性，且無證據證明係公務員違法取得之物，依法自
      得作為證據。
貳、實體部分
一、訊據被告丙○○固坦承有於犯罪事實欄一（一）所示之時間、
    地點，摔毀告訴人A女之手機，及有於犯罪事實欄一（二）
    所示之時間、地點，與告訴人發生性交行為等事實，惟矢口
    否認有何對告訴人強制性交犯行，辯稱：伊在A女的手機看
    到一些訊息後，有與A女發生爭執，A 女表示不想要解釋，A
     女洗完澡後，伊就跟A女說既然你不想解釋，那就再發生最
    後一次性行為，之後兩人就不再見面，當時A女沒有表示任
    何意見，也沒有任何動作，也沒有說要或是不要，也沒有反
    抗，所以伊就認為她同意，伊就脫她衣服，伊與A女發生性
    行為並沒有違反A女的意願云云（見本院卷第74頁、第150頁
    ）。
二、惟查：
（一）犯罪事實欄一（一）所示毀損他人物品部分
     上揭犯罪事實欄一（一）所示之事實，業據被告坦承不諱
      ，核與證人即告訴人A女於偵查及本院審理時之證述相符
      （見臺灣新北地方檢察署110年度偵字第3256號偵卷第31
      頁至第35頁、本院卷第124頁至第127頁），復有手機毀損
      之照片4張（見臺灣新北地方檢察署110年度偵字第3256號
      偵卷第49頁至第55頁）在卷可稽，足認被告此部分任意性
      自白核與事實相符，此部分事證明確，被告此部分毀損他
      人物品犯行堪以認定，應予依法論科。
（二）犯罪事實欄一（二）所示強制性交部分
      1.被告與告訴人前為男女朋友，2人業於109年11月上旬分
        手；又被告有於109年11月17日晚間11時許，在告訴人
        之租屋處欲與告訴人談論復合，被告於上開時間、地點
        ，並有以其陰莖插入告訴人之陰道內抽動，與告訴人為
        性交行為1 次等情，為被告所不否認，並經證人A女於
        偵查及本院審理時證述屬實（見臺灣新北地方檢察署11
        0年度偵字第3256號偵卷第31頁至第39頁、本院卷第122
        頁至第133頁），復有內政部警政署刑事警察局110年1
        月13日刑生字第1098028422號鑑定書、性侵害犯罪事件
        通報表、性侵害案件驗證同意書、疑似性侵害案件證物
        採集單、亞東紀念醫院受理疑似性侵害事件驗傷診斷書
        各1份、告訴人租屋處之現場照片9張（見臺灣新北地方
        檢察署110年度偵字第3256號偵卷第73頁至第76頁、臺
        灣新北地方檢察署110年度偵字第3256號偵查不公開卷
        第27頁至第41頁）在卷可稽，是上開事實，應堪認定。
      2.被告確係以強暴手段，違反告訴人之意願為上開性交行
        為乙節，業據證人A 女於偵查中證稱：被告於109年11
        月17日晚上11點多有到伊租屋處，要跟伊談復合，伊拒
        絕，被告說如果伊不跟他復合，他就跟伊耗時間，伊有
        跟被告起爭執，伊也有一點情緒，當時被告有意跟伊發
        生性行為，有脫伊的衣服，伊當時在情緒上，好像有跟
        他說類似做一做之情緒字眼，伊就自己脫了外衣，被告
        脫伊其他衣服，之後伊在情緒上，反抗的方法就是攻擊
        伊自己，被告抓伊的手腕，伊就使用更大力讓伊的手受
        傷，被告覺得伊比他更瘋，就停止動作，並拿冰水潑伊
        ，叫伊冷靜，當時伊全身已經都沒有穿衣服了，伊站在
        床邊，被告坐在床邊，當天是伊生理期第2天，伊站著
        的時候，血有流到腳、地上，伊就進去浴室沖洗，沖洗
        的過程中，被告看了伊的手機後很憤怒，因為伊有去匿
        名聊天室聊天，被告就打開浴室的門，摔伊手機，指責
        伊出軌，被告就打伊一巴掌，伊又跟被告起爭執，後來
        說要去臺中找伊家人講，伊走出浴室穿衣服，被告又不
        願意回臺中，被告就強行跟伊發生性關係，又把伊的衣
        服脫掉，伊有反抗，但反抗不了，被告就用陰莖插入伊
        陰道跟伊發生性行為，當時伊有跟他說不要與他發生性
        行為的言語，被告一開始要用他的陰莖放到伊嘴巴裡，
        伊嘴巴一直閉著不讓他放進來，伊當時有用手做一些阻
        擋，但是阻擋不了，伊又很累，阻止不了被告，之後被
        告在伊租屋處抽完煙就離開，伊從浴室出來後，並沒有
        再跟被告說類似做一做等情緒性字眼等語（見臺灣新北
        地方檢察署110年度偵字第3256號偵卷第31頁至第37頁
        ）；於本院審理時復到庭證述：伊於109年11月間，在
        本案發生前與被告分手，被告於109年11月17日有到伊
        板橋的租屋處，他要跟伊談復合，但伊不願意，伊與被
        告有發生爭論，被告說他有時間跟伊在這邊耗，之後被
        告第1次想跟伊發生性關係，伊當時很生氣，覺得他好
        像要軟禁伊的感覺，他把伊壓在床上要跟伊發生性關係
        時，伊有做出一些傷害自己的行為，造成伊手部有一些
        傷痕，當下被告可能覺得伊有點失控，就拿1瓶水往伊
        頭上倒，當時伊已經沒有穿任何衣服了，就站在那邊，
        當天伊生理期來，地板被弄得很髒，伊覺得弄很髒不舒
        服，就進去浴室沖洗，伊沖洗到一半時，被告突然跑進
        來摔伊的手機，打伊一巴掌，之後伊與被告又發生爭執
        ，爭執的內容是被告看伊的手機，被告覺得伊與其他人
        發生曖昧之類的，被告就很氣憤說要請伊父母來講，伊
        將衣服穿上後，就表示現在就去臺中找雙方父母談，但
        被告最後沒有行動，就把伊壓在床上脫衣服，硬與伊發
        生性關係，被告要脫伊衣服時，伊有反抗，不讓他脫下
        伊的褲子，他要發生性關係時，伊的身體也有做推開、
        阻擋之類的動作，被告在過程中有對伊施以蠻力，伊當
        時並沒有同意要與被告發生性關係，伊不確定伊當天到
        底講了什麼，但確定伊有行為上的反抗，有用雙手去阻
        擋，應該也有跟被告說你這樣是性侵之類的話，發生性
        行為時，伊也沒有配合被告的行為，性行為結束後，被
        告在伊房間抽完煙就離開等語（見本院卷第122頁至第1
        26頁、第129頁至第131頁）甚為明確。而細繹證人A 女
        於偵查及本院審理時之證述內容，證人A 女就被告前往
        其租屋處之緣由、被告第1次欲與其發生性行為但事後
        未發生之原因、如何遭被告摔壞手機之經過、如何遭被
        告以陰莖強行插入其陰道之強制性交過程、如何抗拒被
        告等基本重要事實，均能具體詳述，未有抽象或誇大情
        節，且始終證述如一，前後並無明顯矛盾之處；又證人
        A女於本院審理中，經檢察官、辯護人交互詰問時，亦
        未見有何猶豫不決、態度反覆不一之情事，苟非證人A
        女親身經歷而難以抹滅之記憶，證人A女在檢察官、本
        院命其具結後負擔偽證重罪處罰之心理壓力下作證，何
        以猶能為此詳盡、前後一致之指證；再者，證人A女於1
        09年11月17日適逢生理期間，證人A女復因經血流出，
        且滴至地面，始進入浴室沐浴乙節，為被告所知悉（見
        臺灣新北地方檢察署110年度偵字第3256號偵卷第63頁
        、本院卷第74頁至第75頁），而證人A女於本院審理時
        證稱：在伊與被告交往一年多的經驗以來，沒有在伊生
        理期的當下發生性行為，而且當天是伊生理期最大量的
        時候，從來沒有在這樣的情況下發生過性關係等語（見
        本院卷第130頁），復與被告於偵查中供陳：伊與A女之
        前的相處模式是如果月經快結束時，也會發生性行為等
        語（見臺灣新北地方檢察署110年度偵字第3256號偵卷
        第63頁）不相矛盾，則證人A女於109年11月17日案發當
        日，既為生理期最大量之日，證人A女甚且因經血流至
        地面而需沐浴清洗，依渠等過往模式，已難認證人A女
        有合意與被告發生性交行為之可能，堪認證人A 女前揭
        證述有於上揭時、地，遭被告強制性交得逞乙節，應非
        虛妄，足可採信。
　　　3.又按證據證明力之如何，固許法院依其心證自由判斷，
        然法院對於對立供述證據之評價，其自由裁量之範圍，
        仍應本於健全之理性為之，不得逾越經驗法則之合理性
        ，尤其性侵害犯罪案件因具有隱密性，通常僅有被告與
        被害人二人在場，已不免淪為各說各話之局面，究竟孰
        為可採，應以其各自供述之內容，參酌案內其他證據資
        料，經衡情酌理兩相比較，以何者具有相對之合理性為
        斷。而所謂供述之合理性，指為供述內容之具體事實及
        其行為之動機，於論理法則及經驗方法上具有妥當性而
        言（最高法院100 年度台上字第5939號、99年度台上字
        第4481號判決要旨參照）。次按證人陳述之內容，茍係
        供作證明被害人之身心狀態，或證明被害人之認知，或
        證明其聽聞被害人所造成之影響者，由於並非用來證明
        被害人轉述之內容是否真實，而是作為情況證據（間接
        證據）以之推論被害人陳述當時之心理或認知，或是供
        為證明對該被害人所產生之影響，實已等同證人陳述其
        當時所目睹被害人之情況，其待證事實與證人之知覺間
        有關連性，自屬適格之補強證據（最高法院107 年度台
        上字第1075號判決要旨參照）。查證人A 女係於翌日即
        109年11月18日上午，依序徵詢證人即A女之友人D女、
        證人即A女之胞弟C男之意見，並告知證人即A女之父B男
        後，始前往警局報案，並至醫院採集證物驗傷等情，有
        性侵害犯罪事件通報表、性侵害案件驗證同意書、疑似
        性侵害案件證物採集單、亞東紀念醫院受理疑似性侵害
        事件驗傷診斷書各1份（見臺灣新北地方檢察署110年度
        偵字第3256號偵查不公開卷第33頁至第41頁）可資為憑
        ；而證人D女於偵查、本院審理時均證稱：伊與A女是營
        隊的同學，伊於案發隔天（18日）知道A女遭性侵的事
        情，案發隔天要上課，但A女進去另外一間小教室，沒
        有上課，A女早上來時，伊知道她的眼鏡有壞掉，因為
        她戴舊的眼鏡，A女說她的手機壞掉，先跟伊借手機，
        過了很久她沒回來上課，伊就問她發生什麼事，A女就
        以詢問的方式，問伊如果發生妨害性自主的話，需不需
        要去報警，該怎麼做，A女並沒有詳細跟伊講事情的經
        過，但A女在案發隔天跟伊講這件事情時，有點激動，
        不敢置信會發生這樣的事，A女在當下是很激動有點坐
        不住，是沒辦法上課的狀況，她給伊的感覺是激動的，
        但她在壓抑她的激動，因為她想要處理這件事情，所以
        她需要用理智去詢問其他人的意見，伊在建議A女要告
        知家人時，A女有流眼淚，雖然A女是用「如果」的假設
        性問題問伊，但伊與A女都很清楚這件事情是發生在她
        身上，A女平常是很平靜的人，也蠻理性的，她很能夠
        在看待一件事情時，站在第三人的角度知道雙方的立場
        如何，她給我的感覺平常是理性、平靜的人，A女當時
        如此激動，是異常的，跟平常表現是不一樣的，雖然A
        女自己覺得好像很理智，但伊認為她是有點受傷的，在
        案發過後兩三天的自習課，A女一直在流眼淚，一直在
        哭，眼淚無法停止等語（見臺灣新北地方檢察署110年
        度偵字第3256號偵查不公開卷第75頁至第77頁、本院卷
        第134頁至第139頁）；證人C男於本院審理時證稱：A女
        於109年11月18日早上有用LINE打電話給伊，跟伊說她
        的手機被摔壞，當時伊在忙，伊於上午9點打電話聯繫
        她時，A女有說她下樓買東西時遭被告堵到，A女沒有講
        得很詳細，是A女跟伊講完後，伊有用文字詢問「被告
        是不是有跟你發生非自願的性行為？」，A女有用文字
        回「是」，A女跟伊講時，還蠻緊張的，語速有點顫抖
        的感覺，問伊要怎麼處理，伊請她趕快報警，且一定要
        讓爸爸知道，A女說要自己冷靜一下再跟爸爸講，後來
        爸爸有上臺北陪A女報案，A女打電話給伊時，伊就知道
        狀況有點不對，他講話方式有點緊張的感覺，跟平常跟
        伊聊天過程不一樣等語（見本院卷第140頁至第143頁）
        ；證人B男於偵查及本院審理時亦證述：A女於109年11
        月17日早上有打電話給伊，跟伊說被告在違反她的意願
        下發生性行為，因為伊當時在忙，20分鐘後再打電話給
        A女，瞭解情形後，就從臺中去板橋，陪同A女去警局做
        筆錄，A女打電話給伊時，情緒算蠻穩定的，A女本來的
        個性就很穩定，她為了不要引起伊的擔心，怕伊擔心有
        先安撫伊，說她現在人很好，沒有遭到被告暴力攻擊等
        語（見臺灣新北地方檢察署110年度偵字第3256號偵查
        不公開卷第39頁至第41頁、本院卷第144頁至第146頁）
        ，與證人A 女於本院審理時證稱：被告對伊強制性交離
        開後，伊當下什麼都沒做，就待在房間裡，伊隔天早上
        照常到教室，但因為伊不知道怎麼處理這件事，所以伊
        有聯繫伊弟弟，之後才聯繫伊父親，伊父親覺得應該要
        報警，就北上帶伊去派出所報案，再由派出所員警帶伊
        到醫院驗傷等語（見本院卷第127頁）大致相符，堪信
        案發後證人A 女原不願將遭被告強制性交乙事告知他人
        ，係因證人D女察覺有異，並透過與證人A女之對話互動
        ，並向證人A女告知應先聯繫家人後，證人A女始向證人
        B男、C男、D女吐露實情，證人A 女所述顯為其確實經
        歷之事實而無虛構之可能及必要，更見證人A 女之證詞
        乃信而有徵，應與事實相符。至證人B男、C 男、D 女
        雖未親見證人A 女遭被告強制性交之過程，然其上開證
        述內容為證人A 女向渠等吐露細節之情緒反應，此乃證
        人B男、C 男、D 女本於其親自見聞所陳述，與一般轉
        述被害人陳述內容之情形不同，自堪佐證本件案發後之
        相關客觀情狀，足為證人A 女上揭證述之補強證據。
      4.綜上，此部分事證明確，被告前揭所辯，顯係事後卸責
        之詞，無足可採，被告此部分強制性交犯行堪以認定，
        應予依法論科。
三、論罪科刑部分
（一）按稱性交者，謂非基於正當目的所為之下列性侵入行為：
      一、以性器進入他人之性器、肛門或口腔，或使之接合之
      行為。二、以性器以外之其他身體部位或器物進入他人之
      性器、肛門，或使之接合之行為，刑法第10條第5 項定有
      明文。本件被告丙○○於犯罪事實欄一（二）所示之時間、
      地點，以其陰莖插入告訴人陰道內之行為，係以性器進入
      他人之性器，自屬性交行為無訛。
（二）核被告丙○○就犯罪事實欄一（一）所為，係犯刑法第354
      條之毀損他人物品罪；就犯罪事實欄一（二）所為，係犯
      刑法第221條第1項之強制性交罪。被告所犯上開2罪，犯
      意各別，行為互殊，應予分別論處。爰審酌被告與告訴人
      前為男女朋友，被告於分手後，不思與告訴人好聚好散，
      僅因在告訴人手機之LINE通訊軟體內，發覺告訴人有與其
      他男性之訊息，即率爾摔毀告訴人所有之前揭手機，顯乏
      尊重他人財產權之觀念，且為滿足一己私慾，復於告訴人
      生理期間，違反告訴人之意願，對告訴人為強制性交行為
      ，造成告訴人身心莫大之痛苦，所為殊無足取，另量以被
      告僅坦承輕罪之毀損犯行，就強制性交犯行部分飾詞狡辯
      ，態度欠佳，不知悔悟，迄今亦未能與告訴人達成和解，
      賠償告訴人所受損害，兼衡被告自陳高職畢業之智識程度
      ，從事航空工業、經濟狀況勉持等一切情狀，分別量處如
      主文所示之刑，並就毀損犯行部分，諭知易科罰金之折算
      標準，以資懲儆。
據上論斷，應依刑事訴訟法第299條第1項前段，刑法第221條第1
項、第354條、第41條第1項前段、第50條第1 項但書第1 款，判
決如主文。
本案經檢察官鄭仙杏提起公訴，檢察官甲○、乙○○到庭執行職務
。
中　　華　　民　　國　　110 　年　　11　　月　　30　　日
                    刑事第十五庭  審判長法　官  簡佩珺
                                        法  官  湯有朋
                                        法  官  張雅涵
以上正本證明與原本無異。
如不服本判決應於收受送達後20日內向本院提出上訴書狀，並應
敘述具體理由；其未敘述上訴之理由者，應於上訴期間屆滿後20
日內向本院補提理由書（均須按他造當事人之人數附繕本）「切
勿逕送上級法院」。
告訴人或被害人如不服判決，應備理由具狀向檢察官請求上訴，
上訴期間之計算，以檢察官收受判決正本之日起算。
　                                　　　書記官  陳玲誼
中　　華　　民　　國　　110 　年　　11　　月　　30　　日
附錄犯罪科刑法條：
中華民國刑法第221條
（強制性交罪）
對於男女以強暴、脅迫、恐嚇、催眠術或其他違反其意願之方法
而為性交者，處3年以上10年以下有期徒刑。
前項之未遂犯罰之。

中華民國刑法第354條
毀棄、損壞前二條以外之他人之物或致令不堪用，足以生損害於
公眾或他人者，處2年以下有期徒刑、拘役或1萬5千元以下罰金
。